Inventaris van het archief van het Nederlandse Rode Kruis: Hoofdbestuur, (1863) 1867-1945 (1950)
Nationaal Archief, Den Haag
- Tweede hoofdafdeling, II.
  - Series en stukken van bijzondere aard, A.
    - De uitvoering van de Rode Kruis taken, 3.
      - Taak in oorlogstijd en voorbereiding daarop, 3.1
        - Activiteit in de oorlogsdagen van 1940 en daarna, 3.1.2
          - Verslagen over de werkzaamheden van de militair-commissarissen, kring-commissarissen en afdelingen gedurende oorlogsdagen in, 1940; 247-249; 2 pakken, 1 omslag
            Aanwezig zijn de verslagen van: de militair-commissaris bij de lichte divisie te Dordrecht-Gorinchem, bij de zeemacht te den Helder, en in Zeeland; de Kringcommissarissen van Drenthe, West-Overijssel, Gelderland, Utrecht, Noord Brabant en Limburg; de afdelingen Alkmaar, Almelo, Amersfoort, Amsterdam, Apeldoorn, Assen, Baarn, Barneveld, Bergen (N.H.), Beverwijk, de Bilt-Bilthoven, Bodegraven, Breda, Brunssum, Bunschoten-Spakenburg, Bussum, Castricum, Culemburg, Delden, Delft, Delfzijl, Doorn, Dordrecht, Driebergen-Rijsen burg, Ede (G. ), Egmond a/z, Eindhoven, Emm Geldrop, Gorinchem, Gouda, 's-Gravenhage, Groningen, Haarlem, Harlingen, Heereveen, Heerlen, Heiloo, den Helder, Helmond, Hengelo (O.), 's-Hertogenbosch, Hillegersberg Hilversum, Hoogezand-Sappemeer, Hoorn, Kampen-IJsselmuiden, Koudekerke, Leerdam, Leiden, Leidschendam, Maastricht, Middelburg Monster, Nieuwer-Amstel, Noordwijk a/z, Nijmegen, Oisterwijk, Ommen, Oude IJssel, Oude Veenkoloniën, Over Veluwe, Overschie, Purmerend, Rhenen, Rotterdam, Rijnland, Rijswijk, Schagen, Schiedam, Schoonhoven, Slie drecht, Souburg (O. en W.) + Ritthem, Steenwijk Tegelen, Terneuzen, Tiel, Tilburg, Utrecht, Vaals, Veenendaal, Venlo, Vlaardingen, Vlissingen, Voorburg, Voorne-en Putten, Wassenaar, Weesp, West Zeeuws-Vlaanderen, IJmuiden, IJsselmonde (eil.), Zaamslag, Zaandam, Drie Zeevangsdorpen, Zeist, Zevenbergen, Zierikzee Zuid Beveland (O.), Zuid Beveland (W.), Zuidwesthoek van Friesland, Zuilen, Zutphen en Zwolle.
            - Stukken m.b.t. verzoeken aan militair-commissarissen om overzichten van werkzaamheden toe te zenden, 247; 189
            - A-M, 248; 189
            - N-Z, 249; 189
          - Stukken betreffende evacuatie, o.m. uit het kustgebied, 1938-1944; 250; 190; 3 omslagen
          - Stukken betreffende evacuatie van Walcheren, 1942; 251; 191; 1 omslag
          - Stukken betreffenden reëvacuatie van Nederlanders uit het buitenland (Frankrijk o.a.), 1940-1941; 252; 192; 1 pak
            Zie ook inv.nrs. 341-342.
          - Stukken betreffende de voorgenomen evacuatie uit Zeeland, 1944; 253; 193; 1 omslag
            Zie ook inv.nr. 261.
          - Stukken betreffende de hulpverlening aan Arnhem, 1944; 254; 194; 1 omslag
          - Stukken betreffende het herstellingsoord voor oorlogsgewonden Kareol te Aerdenhout, 1940-1943; 255-256; 2 pakken
            - Opgave van patiënten, organisatie, personeel en vrouwelijke vrijwilligers, 255; 195
            - Overzicht van de werkzaamheden 1940-1943, lectuurvoorziening en culturele activiteiten, 256; 195
          - Stukken betreffende het herstellingsoord voor oorlogsgewonden huize Zuylenveld te Zuilen, 1940-1943; 257; 196; 1 omslag
          - Stukken betreffende de bouw van een ziekenbarak bij het kamp te Amersfoort, 1944; 258; 197; 1 omslag
        - Zeereddingsdienst, 3.1.3
          - Stukken betreffende de tentoonstelling over het reddingwezen te Den Helder in 1935 en personeel en schepen van Zeereddingsdienst en het voeren van het rode kruis embleem door kustreddingboten, 1935, 1940-1944; 259-260; 1 pak, 1 omslag
            - Tentoonstelling 1935, 259; 198
            - Zeereddingsdienst, 260; 198
          - Stukken betreffende de tocht en de afwikkeling van de schade van het hospitaalschip "Generaal ten Hove", 1944; 261; 199; 1 omslag
            Dit schip is bij Zierikzee vergaan op 12 oktober 1944.
        - Het Informatiebureau, 3.1.4
          - Correspondentie met en betreffende het informatiebureau, 1914-1944; 262-264; 3 pakken
            - 1914-1937, 262; 200
            - 1938-1940, 263; 200
            - 1941-1944, 264; 200
              Met lijst van verpleegden in Kareol en geïnterneerden in kamp Haaren (Noord-Brabant).
          - Stukken betreffende het militaire kerkhof op de Grebbeberg, 1940; 265; 201; 1 omslag
          - Stukken betreffende het correspondentiebureau voor particuliere correspondentie d.m.v. 25-woorden formulieren, met name met het buitenland en Nederlands-Indië, 1940-1944; 266; 202; 1 pak
          - Correspondentie met Duitse instanties betreffende het verstrekken van inlichtingen omtrent verliezen en interneringen in Nederlands-Indië, 1942-1943; 267; 203; 1 omslag
          - Stukken betreffende de bemoeiing met en hulp aan Nederlandse gijzelaars, 1942-1944; 268; 204; 1 omslag
      - Taak op maatschappelijk gebied, 3.2
        - Algemeen, 3.2.1
          - Stukken betreffende de bemoeiing van het N.R.K. met het lichamelijk en hygiënisch welzijn van de zeeman in de haven van Rotterdam, 1937-1939; 269; 205; 1 omslag
        - Ziekenhuizen, 3.2.2
          Zie ook inv.nrs. 232 en 255-258.
          - Correspondentie betreffende het (Rode Kruis) Ziekenhuis te Beverwijk, met krantenknipsels, plattegronden en bestekken, 1924-1932; 270; 206; 1 pak
          - Stukken betreffende het Wilhelminaziekenhuis te Assen, 1929-1937; 271; 207; 1 omslag
        - Ziekenvervoer, 3.2.3
          - Correspondentie betreffende hulp bij transporten naar Lourdes, 1923-1939; 272; 208; 1 pak
          - Stukken en correspondentie betreffende Rode Kruis vliegtuigen, met gebruik van militaire toestellen en de vrijwillige organisatie sportvliegers, 1929-1940; 273; 209; 1 pak
            De eerste ambulancevlucht vond plaats in 1932.
          - Stukken betreffende vervoer van patiënten, 1939-1940; 274; 210; 1 omslag
        - Eerste Hulp en materiaal, 3.2.4
          Zie ook inv.nr. 187.
          - Stukken betreffende de eerste hulp door het Rode Kruis verleend bij de feesten ter gelegenheid van de inhuldiging van Koningin Wilhelmina, 1898; 275; 211; 1 omslag
          - Correspondentie betreffende kringmagazijnen, 1923-1927; 276; 212; 1 pak
            Het betreft de kringmagazijnen te Alkmaar, Amersfoort, Amsterdam, Arnhem, Assen en Breda.
        - Hulp bij ziektebestrijding en epidemieën, 3.2.5
          Zie ook inv.nr. 188.
          - Circulaire aan de plaatselijke afdelingen betreffende de werkzaamheden bij een eventuele cholera epidemie, (gedrukt)., 1892; 277; 213; 1 stuk
          - Stukken betreffende immunisering tegen diphteretis, 1924-1938; 278; 214; 1 pak
          - Stukken en correspondentie betreffende de centrale Bloedtransfusiecommissie, 1939-1940; 279; 214A; 1 pak
        - Individuele ondersteuningen, 3.2.6
          - Correspondentie betreffende individuele ondersteuning, 1930-1944; 280-282; 3 pakken
            Hierbij het rapport van de secretaris Vervloet betreffende de omstandigheden van Mevrouw L.F. Praeger-van Vliet, weduwe van de in de ambulance naar Metz, 1870 omgekomen arts Praeger, 1893, en een uitvoerig dossier betreffende de ondersteuning van J.J.A. van Meel te Rotterdam, 1930-1940.
            - Verzoeken om ondersteuning en hulp, 1933-1936, 280; 215
            - Verzoeken om ondersteuning en hulp, 1937-1944, 281; 215
            - Familie Meel e.a. 1930-1940, 282; 215
          - Correspondentie betreffende verleende hulp via de Rijksinspecteur voor de ondersteuning van behoeftige Nederlanders in het buitenland, 1933-1941; 283; 216; 1 pak
            Zie ook inv.nr. 340.
        - Verdeling van ontvangen hulp, 3.2.7
          - Correspondentie betreffende diverse hulpactiviteiten door het gehele land, 1940-1941; 284; 217; 1 omslag
          - Stukken betreffende de verdeling van door de Turkse Rode Halve Maan geschonken gedroogde rozijnen, 1940-1941; 285; 218; 1 omslag
          - Correspondentie betreffende aankoop, transport en twee verdelingen van melk en melkpoeder, 1943, 1944; 286; 219; 1 omslag
          - Correspondentie betreffende de verdeling van geneesmiddelen en vitaminen, geschonken door de Commision mixte de secours de la Croix Rouge Internationale, 1943-1944; 287; 219A; 1 pak
          - Correspondentie betreffende de verdeling van sinaasappelsap geschonken door de commission mixte de secours de la Croix Rouge Intern., 1943-1944; 288-290; 2 pakken, 1 omslag
            - Aanvoer van sinaasappelen uit Spanje, 288; 220
            - Bereiding van sinaasappelsap, 289; 220
            - Aanvoer en verdeling van sinaasappelsap, 290; 220
          - Correspondentie betreffende de aanvoer en verdeling van blikken sardines en ansjovis, geschonken door bemiddeling van de commission mixte de secours de la Croix Rouge Intern., 1943-1944; 291; 221; 1 pak
          - Stukken betreffende aanvraag, aanvoer en verdeling van levensmiddelen uit Hongarije, 1943-1945; 292; 222; 1 pak
        - Hulpposten langs de wegen, 3.2.8
          - Correspondentie betreffende eerste hulp reddingszuilen van de firma Mercator, die voorzien werden van reclame, 1927-1941; 293; 223; 1 pak
          - Correspondentie emaillefabriek Langcat te Bussum betreffende de levering van hulppostpalen voorzien van Rode Kruis schildjes, 1941-1944; 294; 224; 1 omslag
          - Stukken betreffende Conférence technique des postes de secours aux routes, te Budapest, 1935; 295; 225; 1 omslag
          - Correspondentie betreffende hulpposten in het algemeen, 1930-1935, 1939-1941, 1943-1944; 296-299; 4 pakken
            - 1930-1935, 296; 226
            - 1937-1939, 297; 226
            - 1940-1941, 298; 226
            - 1943-1944, 299; 226
          - Stukken betreffende de inspectie van de hulpposten langs de wegen door de A.N.W.B., 1940-1944; 300-302; 3 pakken
            - 1941-1942, 300; 227
            - 1942-1943, 301; 227
            - 1942-1944, 302; 227
          - Verslagen en ingezonden hulppostkaarten over verkeersongevallen, met name van voetgangers, 1944; 303; 228; 1 omslag
        - Ziekenwagentjes op de stations, 3.2.9
          - Correspondentie betreffende de ziekenwagentjes op de stations, 1923- 1941; 304; 229; 1 omslag
        - Radio-medische adviezen aan schepen, 3.2.10
          - Correspondentie betreffende radio medische adviezen, 1932-1940; ---; 230; 1 omslag
      - Hulpverlening bij rampen, 3.3
        - Rampen algemeen, 3.3.1
          - Stukken betreffende rampen in het algemeen, 1915-1944; 305-308; 4 pakken
            - 1915-1937, 305; 231
            - 1941-1944, 306; 231
            - Stukken betreffende de inrichting en organisatie van noodziekenhuizen, 1942, 307; 231
            - Stukken betreffende transportfaciliteiten en benodigde hulpmiddelen, 1942-1943, 308; 231
          - Stukken betreffende de provinciale comité's tot hulpverlening bij rampen van algemene aard, 1922-1943; 309; 232; 1 omslag
          - Stukken betreffende de in 1938 ingestelde rampenstudiecommissie, 310; 233; 1 omslag
        - Stormramp Borculo, 1925, 3.3.2
          - Correspondentie betreffende de hulpverlening bij de stormramp te Borculo, 1925, 1925-1928; 311; 234; 1 pak
        - Watersnoodramp, 1926, 3.3.3
          - Correspondentie betreffende de hulpverlening bij de watersnoodramp in 1926 langs de grote rivieren met enige gedrukte verslagen., 1925-1928; 312-314; 3 pakken
            - Hulpverlening 1926, 312; 235
            - Werkzaamheden Bouwbureau 1926-1928, 313; 235
            - Opgave schulden en hulpverlening 1925-1927, 314; 235
        - Stormramp, 1927, 3.3.4
          - Stukken betreffende de hulpverlening bij de stormramp in Neede en Noord-Limburg, 1927, 1927-1931; 315-316; 2 omslagen
            - 1927, 315; 236
            - 1927-1931, 316; 236
      - Hulpverlening in het Buitenland, 3.4
        - Oostenrijk-Hongarije, 3.4.1
          - Correspondentie betreffende de hulpverlening aan Oostenrijk-Hongarije, 1920; 317-318; 2 omslagen
            - Inzameling, 317; 237
            - Verzending, 318; 237
        - Rusland, 3.4.2
          - Correspondentie betreffende de hulpverlening aan Rusland, 1922; 319; 238; 1 pak
            Het Rode Kruis werkte in deze hulpverlening zeer nauw samen met het Nansen comité.
          - Stukken betreffende de hulpverlening aan de Mennonieten van Nederlandse en Duitse afkomst in Rusland, 1930-1933; 320; 239; 1 omslag
        - Ambulance Abessinië, 3.4.3
          - Correspondentie betreffende de administratie van de ambulance naar Abessinië, 1935-1936; 321; 240; 1 omslag
          - Correspondentie betreffende aanbiedingen van verplegend en ander personeel voor de ambulance naar Abessinië, 1935; 322; 241; 1 pak
          - Correspondentie betreffende de inkoop van levensmiddelen en ander materiaal voor de ambulance naar Abessinië, 1935, verzorgd door G. Moussault, chef civiele dienst van de Rotterdamse Lloyd, 1935-1936; 323; 242; 1 omslag
          - Rapporten uitgebracht aan het Dagelijks Bestuur door de leider van de ambulance naar Abessinië, Dr. Ch. Winckel, met persberichten en circulaires betreffende deze ambulance, 1935-1936; 324; 243; 1 omslag
        - Burgeroorlog Spanje, 3.4.4
          - Correspondentie betreffende hulpverlening in verband met de burgeroorlog in Spanje, informatie over de verblijfplaats van particuliere personen en krantenknipsels over het gebruik van strijdgassen., 1936-1938; 325; 244; 1 pak
          - Persberichten, krantenknipsels en brochures over de burgeroorlog in Spanje, 1937-1939; 326; 245; 1 omslag
          - Rapport betreffende de internationale actie voor de verstrekking van melk aan de kinderen in Spanje, 1938; 327; 246; 1 omslag
        - Chinees-Japanse oorlog, 3.4.5
          - Stukken betreffende de hulpverlening in de Chinees-Japanse oorlog, 1932-1939; 328; 247; 1 omslag
        - Ambulance Finland, 3.4.6
          - Stukken betreffende de voorbereiding van de uitzending van de ambulance naar Finland, 1940; 329; 248; 1 omslag
          - Rapporten, notulen enz. betreffende de ambulance naar Finland, 1940; 330; 249; 1 pak
          - Correspondentie betreffende de ambulance naar Finland, 1939-1940; 331; 250; 1 pak
          - Correspondentie betreffende afwikkeling van de ambulance naar Finland en hulpverlening door het Belgische Rode Kruis, 1940-1943; 332; 251; 1 omslag
          - Stukken betreffende verzekeringen van de ambulance naar Finland, 1940; 333; 252; 1 omslag
          - Stukken betreffende diverse offertes gedaan ten behoeve van de ambulance naar Finland, 1940; 334; 253; 1 omslag
          - Correspondentie van de leider van de ambulance, Dr. Ch. Winckel met leden van de ambulance, 1940; 335; 254; 1 omslag
          - Krantenknipsels en andere publicaties betreffende de ambulance naar Finland, 1940; 336; 255; 1 omslag
            Deels in het Fins.
          - Met de Nederlandse Rode Kruis ambulance naar Finland, 21 maart- 8 september 1940, voordracht door Zr. M. Macquelin, 337; 256; 1 omslag
        - Turkye, 3.4.7
          - Correspondentie betreffende do hulpverlening bij de aardbeving van december 1939 in Turkye, 1940; 338; 257; 1 omslag
        - Vluchtelingen Polen, 3.4.8
          - Stukken betreffende de hulpgoederen voor vluchtelingen in Oost-Europa, met name in Litouwen en Letland, 1939-1940; 339; 258; 1 pak
        - Nederlanders in België, 3.4.9
          - Correspondentie betreffende hulp aan behoeftige Nederlanders in België, 1940-1943; 340; 259; 1 omslag
        - Nederlanders in Frankrijk, 3.4.10
          - Correspondentie betreffende de hulpverlening aan en repatriëring van Nederlanders in Frankrijk, 1940-1944; 341-342; 1 omslag
            Zie ook inv.nr. 252.
            - Repatriëring met uitzondering van Joodse Nederlanders, 341; 260
            - Overmaking van geld aan Nederlanders in bezet en onbezet Frankrijk, 342; 260
        - Nederlanders in Duitsland, 3.4.11
          - Correspondentie betreffende hulp aan en verzoeken om repatriëring van zieke en invalide Nederlandse arbeiders in Duitsland, 1943-1944; 343; 261; 1 omslag
- Gedeponeerde archieven en collecties, III.
  Dit zijn archieven of fragmenten van archieven van organen en personen in of buiten het N.R.K. die een eigen archief hebben gevormd, en verzamelingen van persoonlijke stukken.
  - De Indische afdeling van het Hoofdcomité, A.
    Deze afdeling van het Hoofdcomité die de verbinding met het Centraal Comité in Nederlands-Indië van het N.R.K. onderhield, heeft tijdelijk een eigen archief gevormd.
    Zie ook inv.nrs. 88, 89.
    - Originele statuten van het Centraal Comité in Nederlands-Indië, te Batavia getekend door het bestuur, 1872; 344; 262; 1 katern
    - Correspondentie van de Indische afdeling, met agenda, 1870-1875; 345-346; 2 pakken
      Hierbij stukken betreffende de brancard tandoe van Kol. M.F. Reiche, 1873. 1 omslag
      - Agenda en correspondentie 1870-1873, nrs. 1-44, 345; 263
      - Correspondentie 1873-1875, nrs. 45-93, 346; 263
    - Staten van naar Indië verzonden goederen, met name boeken, 1873-1879; 347; 264; 1 omslag
    - Lijsten van brieven van zieke en gewonde krijgslieden ontvangen van het Centraal Comité te Batavia ter doorzending aan geadresseerden, met namen en adressen, 1874-1878; 348; 265; 1 omslag
    - Lijsten van hospitaalsoldaten met uittreksels uit het stamboek die de dienst met paspoort hebben verlaten, 1874-1891; 349; 266; 1 omslag
      Na 1891 zijn deze lijsten niet meer ingezonden.
      Zie Handelingen IV p. 8.
  - De Nederlandsche Vereniging voor Roode Kruis honden, B.
    Deze vereniging is opgericht in 1908 (goedgekeurd bij K.B. van 27 mei 1909 nr 7) en bestaat vermoedelijk thans (1963) formeel nog steeds. Voor de verhouding met het N.R.K. zie ook nr 147.
    - Correspondentie van de Ned. Ver. v. R.K. honden, 1915-1926; 350-351; 2 pakken
      - 1915-1916, 350; 267
      - 1917-1920, 1926, 351; 267
    - Stukken betreffende de financiën en (leden)-administratie, 1917-1953; 352-353; 1 omslag en 1 pak
      De laatste penningmeester was nog in 1953 Jhr. R. Boelens van Sandberg.
      - Financiën 1918-1953, 352; 268
      - Ledenadministratie 1935-1940, 353; 268
  - De Gewestelijk Commissaris in Gelderland jhr. dr. Gevers Leuven, C.
    - Agenda van ingekomen en verzonden stukken, 1915-1917; 354; 269; 1 deel
      De stukken zijn op 10 oktober 1916 overgenomen door Z.G.A. graaf van Limburg Stirum voorzitter van de afdeling Arnhem. Het deel is is nog in 1917 voortgezet.
  - Souvereine Orde van Malta afdeling Nederland, D.
    Deze Orde werd bij het K.B. van 1913 erkend als vereniging tot hulpverlening in tijd van oorlog.
    - De hoofdinspecteur van de Malthezer ziekeninrichtingen, 1.
      - Ingekomen brieven bij de hoofdinspecteur van de Malthezer ziekeninrichtingen, 1917-1918; 355; 270; 1 omslag
      - Inventarissen van noodziekenhuizen, 1917-1918; 356-357; 4 banden
        met achterin elk deel een index.
        - Overijssel, Gelderland, Noord-Brabant, 356; 271
        - Limburg, Noord-Holland, Zuid-Holland en Zeeland, 357; 271
      - Staat van gestichten, gerangschikt naar de moederhuizen, 1918; 358; 272; 1 band
        met opgave van het aantal bedden, benodigde en aanwezige zusters, zoals verwerkt in de mobilisatieplannen.
      - Stukken betreffende het mobilisatieplan van Malthezer verplegend personeel, de evacuatiegebieden en de bij de Orde aangesloten congregaties en kloosterorden in Nederland, 1919; 359; 273; 1 omslag
    - De nationale commissie voor opleiding van katholieke helpsters, 2.
      - Verslagen aan de nat. cie uitgebracht door R.K. ziekenhuizen omtrent de opname van patiënten tijdens de oorlogsdagen, 1940; 360; 274; 1 omslag
  - De legercommissaris A.N.C.F. Keyzer, E.
    Voor de functie van legercommissaris zie de inleiding. De gep. Lt.-Kol. der infanterie A.N.C.F. Keyzer werd als zodanig voor 5 jaar benoemd bij K.B. van 26 augustus 1939 nr 53, onder gelijktijdige verlening van eervol ontslag als militaircommissaris.
    - Brievenboek van de legercommissaris, 1939-1940; 361; 275; 1 deel
    - Stukken door de legercommissaris ontvangen, 1939-1940; 362; 276; 1 pak
    - Diverse stukken betreffende het legercommissariaat, 1940; 363; 277; 1 omslag
  - Het N.R.K. in ballingschap (1940-1945), F.
    Zie over het N.R.K. in deze periode de inleiding en de litteratuurlijst.
    - Correspondentie tussen het London Committee, W.J.W. baron de Vos van Steenwijk, Jhr. C.H.C. Flugi van Aspermont, het consulaat-generaal te Genève en H. M. gezantschap te Bern, 1942-1945; 364; 278; 2 omslagen
    - Kasboeken van de delegatie te Genève, 1942-1945; ---; 279; 3 delen
    - Correspondentie tussen Jhr. O.C.A. van Lidt de Jeude als regeringscommissaris voor de vluchtelingenzorg te Londen en de minister van Binnenlandse Zaken te Londen, 1940-1941; 365; 280; 1 pak
    - Correspondentie betreffende afbetalingen van schulden van particulieren, o.a. in Portugal aan het London Committee, 1942-1945; 366; 281; 1 pak
    - Correspondentie tussen het London Committee en haar delegaties in Argentinië Brazilië en Spanje, betreffende vluchtelingen met retroacta, 1944; ---; 282; 3 omslagen
    - Correspondentie en rapporten betreffende Nederlandse krijgsgevangenen in Duitsland ingekomen bij het London Committee, 1944-1945; 367; 283; 1 pak
  - Dr. J.H.C. Basting, G.
    Dr. Basting was een der eerste medestanders van Henry Dunant en promotor van het Rode Kruis in Nederland.
    - Brieven gericht aan Dr. J.H.C. Basting, 1863-1868; 368; 284; 1 omslag
      Afkomstig van J. Bosscha, 1867, 1 st.; Dr. E. Gurlt, 1868, 2 st.; E. Juventin, 1868, 1 st.; Jhr. H.A. van Karnebeek, 1867, 1 st.; Dr. Marjolin, 1868. 1 st.; D. van der Schuer, 1868, 1 st.; C.W.M. van de Velde, 1863, 3 st.
  - Dr. Chr. F. Haje, H.
    Deze stond in contact met Henry Dunant. Hij schreef "Een gedenkzuil der 19e eeuw: het Roode Kruis, oorsprong, geschiedenis, gevolgen", Amsterdam, 1899. De hierna beschreven brieven werden na zijn door door het N.R.K. verworven.
    - Brieven gericht aan Dr. Chr.F. Haje., 1869-1906; 369; 285; 1 omslag
      Afkomstig van: Henry Dunant, 1896-1902, 5 st.; Het Japanse Rode Kruis, 1905, 1st.; De Japanse legatie te ' s-Gravenhage, 1906 1 st.; De particulier secretaris van H.M. de Koningin, 1899, 1 st.
  - K.J.G. Baron van Hardenbroek van Bergambacht, I.
    - Brieven en stukken betreffende zijn missie als gedelegeerde van het N.R.K. naar Luxemburg, Trier, en Saarbrücken tijdens de Frans-Duitse oorlog, 1870, 1872; 370; 286; 1 omslag
  - J.A.M.T. Sannes, med.cand. te Groningen, J.
    - Stukken betreffende zijn deelname aan de ambulance naar Düsseldorf, 1870; 371; 287; 1 omslag
- Supplementen, IV.
  - Stukken afkomstig van dr. G.W. Boland, A.
    Zie over hem inv.nr. 165.
    - 'Overwegingen naar aanleiding van den watersnood', concepttekst van een herdenkingsartikel. Met knipsels uit De Prins., 1892-1893; 372; 288; 1 omslag
    - 'Ontwerp van organisatie van de vrijwillige hulp bij alle in Nederland en deszelfs onmiddellijke omgeving te verwachten rampen', concept., z.j.; 373; 289; 1 omslag
    - 'De drinkwatervoorziening van het leger'., z.j.; 374; 290; 1 stuk
    - Overdruk van een artikel 'La guerre et le bain' door dr. Ruysch, houdende een beschrijving van de door Boland georganiseerde militaire badinrichting in Eindhoven., z.j.; 375; 291; 1 katern
    - 'De verschillende kruisverenigingen; de plichten der beschaafde vrouw in het bijzonder jegens het Roode Kruis', voordracht voor de afdeling Den Haag van de Nederlandsche Bond voor Vrouwenkiesrecht, met fragmenten van een dergelijke voordracht voor de afdelingen Den Haag en Leiden., 1911; 376; 292; 1 omslag
    - 'Roode Kruis en reddingwezen', propagandalezing ten bate van de Organisatie van de vrijwillige hulp in Nederland. Fragment., 1911; 377; 293; 1 omslag
    - Stukken betreffende oefencursussen voor eerste hulp bij ongevallen., 1908-1911; 378; 294; 1 omslag